臺灣臺中地方法院刑事裁定
111年度聲字第3111號
聲  請  人  臺灣臺中地方檢察署檢察官
受  刑  人  賴億  


                    （於法務部○○○○○○○○○○○執行中）
上列聲請人因對受刑人數罪併罰有二裁判以上，聲請定其應執行
之刑（111年度執字第9659號、111年度執聲字第2286號），本院
裁定如下：
    主  文
賴億所犯如附表所示之罪刑，應執行有期徒刑參年拾壹月。
    理  由
一、聲請意旨略以：受刑人賴億因販賣第二級毒品等罪，先後經
    判決確定如附表，數罪中雖有刑法第50條第1項但書所列情
    形，惟受刑人已請求檢察官聲請定應執行刑，有臺灣臺中地
    方檢察署（下稱臺中地檢署）刑法第50條第1項但書案件是
    否請求定應執行刑調查表（受刑人於民國111年9月20日填表
    簽名捺印）足稽，應依刑法第50條第2項、第53條、第51條
    第5款規定，定其應執行之刑，爰依刑事訴訟法第477條第1
    項聲請裁定等語。
二、按「裁判確定前犯數罪者，併合處罰之。但有下列情形之一
    者，不在此限：一、得易科罰金之罪與不得易科罰金之罪。
    二、得易科罰金之罪與不得易服社會勞動之罪。三、得易服
    社會勞動之罪與不得易科罰金之罪。四、得易服社會勞動之
    罪與不得易服社會勞動之罪。前項但書情形，受刑人請求檢
    察官聲請定應執行刑者，依第51條規定定之。」、「數罪併
    罰，有二裁判以上者，依第五十一條之規定，定其應執行之
    刑。」、「數罪併罰，分別宣告其罪之刑，依下列各款定其
    應執行者：五、宣告多數有期徒刑者，於各刑中之最長期以
    上，各刑合併之刑期以下，定其刑期。但不得逾三十年。」
    刑法第50條、第53條、第51條第5款分別定有明文。又按「
    依刑法第四十八條應更定其刑者，或依刑法第五十三條及第
    五十四條應依刑法第五十一條第五款至第七款之規定，定其
    應執行之刑者，由該案犯罪事實最後判決之法院之檢察官，
    聲請該法院裁定之。」刑事訴訟法第477條第1項亦有明定。
    另按法律上屬於自由裁量之事項，有其外部性界限及內部性
    界限，並非概無拘束，依據法律之具體規定，法院應在其範
    圍選擇為適當之裁判者，為外部性界限；而法院為裁判時，
    應考量法律之目的，及法律秩序之理念所在者，為內部性界
    限，法院為裁判時，二者均不得有所逾越（最高法院80年台
    非字第473號判決意旨可資參照）。是以數罪併罰，定其應
    執行之刑時，固屬於法院自由裁量之事項，然仍應受上述外
    部性界限及內部性界限之拘束。而數罪併罰之定應執行之刑
    ，係出於刑罰經濟與責罰相當之考量，並非予以犯罪行為人
    或受刑人不當之利益，為一種特別的量刑過程，相較於刑法
    第57條所定科刑時應審酌之事項係對一般犯罪行為之裁量，
    為定應執行刑之宣告，乃對犯罪行為人本身及所犯各罪之總
    檢視，除應考量行為人所犯數罪反應出之人格特性，並應權
    衡審酌行為人之責任與整體刑法目的及相關刑事政策，在量
    刑權之法律拘束性原則下，依刑法第51條第5款之規定，採
    限制加重原則，以宣告各刑中之最長期為下限，各刑合併之
    刑期為上限，但最長不得逾30年，資為量刑自由裁量權之外
    部性界限，並應受法秩序理念規範之比例原則、平等原則、
    責罰相當原則、重複評價禁止原則等自由裁量權之內部抽象
    價值要求界限之支配，以使輕重得宜，罰當其責，俾符合法
    律授與裁量權之目的，以區別數罪併罰與單純數罪之不同，
    兼顧刑罰衡平原則（最高法院100年度台抗字第440號裁定意
    旨參照）。再按刑事訴訟法第370條第2項、第3項，已針對
    第二審上訴案件之定應執行刑，明定有不利益變更禁止原則
    之適用；而分屬不同案件之數罪併罰有應更定執行刑之情形
    ，倘數罪之刑，曾經定應執行刑，再與其他裁判宣告之刑定
    應執行刑時，在法理上亦同受此原則之拘束。亦即，另定之
    執行刑，其裁量所定之刑期，不得較重於前定之執行刑加計
    後裁判宣告之刑或所定執行刑之總和（最高法院110年度台
    抗字第2051號裁定意旨參照）。末按數罪併罰中之一罪，依
    刑法規定得易科罰金，若因與不得易科罰金之他罪併合處罰
    結果而不得易科罰金時，原可易科部分所處之刑，自亦無庸
    為易科折算標準之記載（司法院院字第2702號解釋、司法院
    大法官釋字第144號解釋及第679號解釋理由書意旨參照）。
    故在數罪併罰，有二裁判以上，定其應執行之刑時，若有得
    易科罰金之罪與不得易科罰金之罪併合處罰結果而不得易科
    罰金時，原可易科部分所處之刑，自亦無庸為易科罰金折算
    標準之記載。　
三、本件受刑人所犯如附表所示之罪，所處如附表所示之刑，均
    經分別確定在案，此有各該案件判決書及臺灣高等法院被告
    前案紀錄表等各1份附卷可證。而受刑人所犯如附表編號1至
    6所示之罪，為不得易科罰金之罪，所犯如附表編號7所示之
    罪，為得易科罰金之罪，雖合於刑法第50條第1項但書第1款
    所定「得易科罰金之罪與不得易科罰金之罪」之情形，然受
    刑人既已請求檢察官聲請合併定應執行刑，此有臺中地檢署
    刑法第50條第1項但書案件是否請求定應執行刑調查表（受
    刑人於111年9月20日填表簽名捺印）1份在卷可憑，是依刑
    法第50條第2項之規定，聲請人就受刑人所犯如附表所示各
    罪所處之有期徒刑部分，聲請合併定應執行之刑，於法即無
    不合。又受刑人所犯如附表編號1至6所示之罪刑，曾經定應
    執行有期徒刑3年10月確定，依前揭最高法院判例意旨，本
    院就附表編號1至6之案件再為定應執行刑之裁判時，自應受
    前開裁判所為定應執行刑內部界限之拘束，而應在上開曾定
    應執行刑加計其餘宣告刑之總和範圍內定應執行刑。茲聲請
    人以本院為犯罪事實最後判決之法院，聲請就上開7罪定其
    應執行刑，本院審認核屬正當。而查，受刑人表示：希望法
    院從輕定刑等語，有本院定應執行刑案件受刑人意見調查表
    1份在卷可稽，本院審酌受刑人所犯附表所示各罪罪質、犯
    罪情節、犯罪時間差距，兼顧刑罰衡平之要求及矯正受刑人
    之目的等一切情狀，定其應執行刑如主文所示。又受刑人所
    犯如附表編號7所示之罪雖係得易科罰金之罪，但因與附表
    編號1至6所示不得易科罰金之罪合併處罰結果而不得易科罰
    金，揆諸前揭說明，於定應執行刑時原可易科部分所處之刑
    ，即無庸諭知易科罰金之折算標準，併此敘明。
四、依刑事訴訟法第477條第1項，刑法第50條、第53條、第51條
    第5款，裁定如主文。
中　　華　　民　　國　　111 　年　　10  　月　　6 　　日
                  刑事第八庭    法  官  林秉賢  
以上正本證明與原本無異。
如不服本裁定，應於收受送達後5日內向本院提出抗告狀。（應
附繕本）
  　　　　　　　　　　　　　　　書記官　詹東益
中　　華　　民　　國　　111 　年　　10　　月　　7 　　日
附表：受刑人賴億定應執行刑案件一覽表
編號  1 2 3 罪名  販賣第二級毒品罪 販賣第二級毒品罪 販賣第二級毒品罪 宣告刑  有期徒刑2年6月 有期徒刑2年4月 有期徒刑2年4月 犯罪日期  110年1月17日21時53分許 110年1月23日0時39分許 110年1月31日1時8分許 偵查機關 年度案號  臺灣臺中地方檢察署110年度偵字第26824號、110年度偵字第26825號、110年度偵字第36261號 臺灣臺中地方檢察署110年度偵字第26824號、110年度偵字第26825號、110年度偵字第36261號 臺灣臺中地方檢察署110年度偵字第26824號、110年度偵字第26825號、110年度偵字第36261號 最後事實審 法院 臺灣臺中地方法院 臺灣臺中地方法院 臺灣臺中地方法院  案號 110年度訴字第2037號 110年度訴字第2037號 110年度訴字第2037號  判決日 111年2月16日 111年2月16日 111年2月16日 確定判決 法院 臺灣臺中地方法院 臺灣臺中地方法院 臺灣臺中地方法院  案號 110年度訴字第2037號 110年度訴字第2037號 110年度訴字第2037號  確定日 111年5月11日 111年5月11日 111年5月11日 是否為得易科罰金之案件  否 否 否 備註  臺灣臺中地方檢察署111年度執字第6420號 臺灣臺中地方檢察署111年度執字第6420號 臺灣臺中地方檢察署111年度執字第6420號   編號1至6經原判決定應執行有期徒刑3年10月 編號1至6經原判決定應執行有期徒刑3年10月 編號1至6經原判決定應執行有期徒刑3年10月 

編號  4 5 6 罪名  販賣第二級毒品罪 販賣第二級毒品罪 轉讓禁藥罪 宣告刑  有期徒刑2年4月 有期徒刑2年2月 有期徒刑8月 犯罪日期  110年2月5日21時44分許 110年4月9日1時8分許 110年8月22日21至22時許 偵查機關 年度案號  臺灣臺中地方檢察署110年度偵字第26824號、110年度偵字第26825號、110年度偵字第36261號 臺灣臺中地方檢察署110年度偵字第26824號、110年度偵字第26825號、110年度偵字第36261號 臺灣臺中地方檢察署110年度偵字第26824號、110年度偵字第26825號、110年度偵字第36261號 最後事實審 法院 臺灣臺中地方法院 臺灣臺中地方法院 臺灣臺中地方法院  案號 110年度訴字第2037號 110年度訴字第2037號 110年度訴字第2037號  判決日 111年2月16日 111年2月16日 111年2月16日 確定判決 法院 臺灣臺中地方法院 臺灣臺中地方法院 臺灣臺中地方法院  案號 110年度訴字第2037號 110年度訴字第2037號 110年度訴字第2037號  確定日 111年5月11日 111年5月11日 111年5月11日 是否為得易科罰金之案件  否 否 否 備註  臺灣臺中地方檢察署111年度執字第6420號 臺灣臺中地方檢察署111年度執字第6420號 臺灣臺中地方檢察署111年度執字第6420號   編號1至6經原判決定應執行有期徒刑3年10月 編號1至6經原判決定應執行有期徒刑3年10月 編號1至6經原判決定應執行有期徒刑3年10月 

編號  7 （以下空白）  罪名  持有第二級毒品罪   宣告刑  有期徒刑2月   犯罪日期  110年2月2日8時52分   偵查機關 年度案號  臺灣臺中地方檢察署111年度偵字第13204號   最後事實審 法院 臺灣臺中地方法院    案號 111年度中簡字第702號    判決日 111年4月29日   確定判決 法院 臺灣臺中地方法院    案號 111年度中簡字第702號    確定日 111年6月12日   是否為得易科罰金之案件  是   備註  臺灣臺中地方檢察署111年度執字第9659號